# 如何理解信批内容与格式准则第 10 号与发行条件？

提问人：pandesen 时间：2017-06-14 14:20:07
《证券发行管理办法》第八条规定：上市公司的财务状况良好，符合下列规定：（二）最近三年及一期财务报表未被注册会计师出具保留意见、否定意见或无法表示意见的审计报告；
《内容与格式准则第 10 号》对于公开发行证券的申请文件，则要求提供：发行人最近三年的财务报告和审计报告及最近一期的财务报告。
想请问诸位：发行条件要求的“三年一期审计报告”与申报文件要求的“三年审计报告和最近一期报告”的关系该如何理解？
谢谢！

回答人：chenyiwei
这两者并不矛盾。上市公司的中期财务报表是否需要经过审计，是由股票上市规则第6.5条规定的（现在已经明确为中期仅进行现金分红的上市公司，其中期报表可以豁免审计），如果按照股票上市规则规定需要进行中期审计的，则该中期审计报告也应满足发行条件中“未被注册会计师出具保留意见、否定意见或无法表示意见的审计报告”的要求；如果中期报表无需审计的，则只需三年的年度审计报告满足此要求即可。